臺灣臺北地方法院民事判決　　　　　　　96年度訴字第1199號
原　　　告　美爾國際股份有限公司
法定代理人　甲○○
訴訟代理人　謝華凱律師
被　　　告　宣辰室內裝修有限公司
法定代理人　乙○○
上列當事人間請求給付貨款等事件，本院於中華民國96年3月15
日言詞辯論終結，判決如下：
    主  文
被告應給付原告新臺幣壹佰柒拾陸萬捌仟肆佰零肆元，及自民國
九十五年十二月三十一日起至清償日止，按年息百分之六計算之
利息。
被告應給付原告新臺幣壹萬壹仟玖佰肆拾肆元，及自民國九十六
年一月十七日起至清償日止按年息百分之五計算之利息。
訴訟費用由被告負擔。
本判決第二項得假執行。
    事實及理由
甲、程序方面：
一、按不變更訴訟標的，而補充或更正事實上或法律上之陳述者
    ，非為訴之變更或追加，民事訴訟法第256條定有明文。本
    件原告起訴時訴之聲明第2項請求被告應於民國96年1月16日
    前給付原告新臺幣（下同）11,944元，借期未給付時，應自
    96年1月17日起至清償日止按年息5%計付利息等語，嗣於96
    年3 月15日當庭更正聲明請求被告應給付原告11,944元，及
    自96 年1月17日起至清償日止按年息5%計算之利息，核其陳
    述僅屬更正事實上或法律上陳述，非屬訴之變更或追加，附
    此說明。
二、次按，本於票據有所請求而涉訟者，得由票據付款地之法院
    管轄，民事訴訟法第13條定有明文。原告執有被告簽發之系
    爭支票之付款地為臺北市中山區○○○路97號，有系爭支票
    在卷可稽，本院自得為第一審管轄法院。
乙、得心證之理由：
一、原告主張：被告於95年7月向伊訂購壁磚、地磚、黏著劑、
    填縫劑、彈性黏著劑及馬賽克，用於國立臺灣師範大學校本
    部學一舍浴廁洗衣間裝修工程，被告簽發如附表所示之支票
    3 紙交付原告，作為給付貨款之用。詎原告遵期提示附表編
    號1、2支票兩紙，付款人以存款不足及拒絕往來為由，予以
    退票，則附表編號3支票亦顯無法給付，伊即得請求被告給
    付票款1,768,404元。又被告訂購馬賽克13件（計325才）貨
    款11,944元，約定交貨後66日付訖貨款，伊業於95年11月10
    日交貨完畢，被告即應於96年1月16日清償貨款，而遲未給
    付。為此爰依票款請求權及買賣契約之法律關係提起本訴等
    語，並聲明如主文第1、2項所示。
二、被告並未提出答辯狀，惟於言詞辯論期日到庭辯稱：原告送
    貨有逾期，所以就原告請求的金額要再確認等語（見本院96
    年3月15日言詞辯論筆錄）。
三、本件原告主張如前一所述之事實，已據其提出買賣契約書1
    份、支票3紙、退票理由單2份、出貨單1份為證，核屬相符
    ，被告對原告主張之前述事實業於言詞辯論時自認，應認原
    告之主張為可採信。是原告請求被告給付如附表編號1、2所
    示票款1,768,404元，及自95年12月31日起至清償日止按年
    息6%計付之利息，為可採，應予准許。又原告於95年11月10
    日交付被告馬賽克1批，該貨款11,944元約定交貨後66日即
    96年1月15日為清償日，被告迄今尚未清償，而被告就原告
    請求伊給付上開貨款之事實已為自認，是原告請求被告給付
    貨款11,944元，及自96年1月17日起至清償日止按年息5%計
    算之利息，為有理由，亦應准許。雖被告辯稱：被告就伊已
    簽立支票之部分送貨有逾期，所以就原告請求的金額要再確
    認云云。然查，被告就其有利於己之事實，應負舉證責任，
    故原告逾期交付約定貨物及所受損害之事實，即應由被告舉
    證證明之。惟被告就原告遲延交貨僅空言主張，迄至言詞辯
    論期日，仍未能舉證以證其說。被告即未能證明伊於簽發系
    爭支票3紙及簽收原告之出貨單時，有聲明或記載任何逾期
    交貨之保留文義，且兩造訂立之買賣契約定付款方式為「當
    月進場計價1次，並請款領票（請附隨進場簽收單及發票100
    %開立）－票期次月1日起算66天」，倘原告果有逾期交付約
    定貨物，致被告受有損害，被告在計價時可予以抵銷，被告
    既已簽發系爭支票3紙予原告，則被告上開抗辯，自非可採
    。
四、從而，原告依票款請求權及買賣契約之法律關係，請求被告
    給付票款1,768,404元，及自95年12月31日起至清償日止按
    年息6%計付之利息；以及貨款11,944元，及自96年1月17日
    起至清償日止按年息5%計算之利息，均為有理由，應予准許
    。
五、本件事證已臻明確，兩造其餘攻擊方法，核與判決結果已不
    生任何影響，不再贅述；又被告以原告遲延交貨，致伊違約
    遭業主國立臺灣師範大學扣款為由，聲請再開辯論，惟查據
    被告於96年3月21日始提出之國立臺灣師範大學工程結算驗
    收證明書（被告誤載為國立臺灣大學工程結算驗收證名單）
    之記載，無法證明其遭業主扣款，係因可歸責於原告之事由
    ，被告聲請再開辯論，核無必要，併此敘明。
六、本件主文第2項為所命給付之金額未逾50萬元之判決，爰依
    民事訴訟法第389條第1項第5款規定，依職權宣告假執行。
丙、結論：原告之訴為有理由，依民事訴訟法第78條、第389條
    第1項第5款，判決如主文。
中　　華　　民　　國　　96　　年　　3 　　月　　29　　日
                  民事第三庭    法　官　曾啟謀
以上正本係照原本作成
如對本判決上訴，須於判決送達後20日內向本院提出上訴狀
中　　華　　民　　國　　96　　年　　3 　　月　　29　　日
                       　　　　 書記官　王月伶
